臺灣臺中地方法院刑事判決　　　　　　100年度簡上字第287號
上　訴　人　臺灣臺中地方法院檢察署檢察官
被　　　告　彭新富
選任辯護人　華嘉遠　律師
上列上訴人因被告偽造文書等案件，不服中華民國100年5月17日
本院100年度簡字第297號第一審簡易判決（起訴書案號：臺灣臺
中地方法院檢察署98年度偵緝字第1715號），提起上訴，本院管
轄之第二審合議庭判決如下：
    主          文
上訴駁回。
    犯罪事實及理由
一、本案經本院審理結果，認第一審刑事簡易判決認事用法及量
    刑均無不當，應予維持，除增列被告彭新富於本院審理時認
    罪之自白為證據外，其餘均引用第一審簡易判決書記載之事
    實、證據及理由（如附件）。
二、檢察官上訴意旨略以：告訴人具狀請求上訴，謂「原審判決
    既認定被告彭新富與同居人何足有，均明知何足有父親何清
    波罹患酒精性精神病，對現實判斷力低落，無法自理生活，
    詎竟共同基於行使偽造文書、詐欺取財、詐欺得利以及不正
    方法由自動付款設備取得他人財物之概括犯意聯絡，先後為
    前開犯行，足見被告惡意重大，應從重量刑。且何清波於91
    年8月27日過世後，被告仍未按時繳清相關款項，經金融機
    構向何清波之法定繼承人催討，由何清波之女即告訴人向金
    融機構調閱相關資料，始循線查悉上情，顯見被告犯罪手段
    惡劣，原審判決過輕，不足以儆效尤。又被告於偵查中矢口
    否認有詐欺、偽造文書等犯行，迄至審判中始自白，故被告
    應非任意自白。被告迄今仍未達成和解，返還其犯罪所得及
    清償金融機構債款、被告有能力委任律師辯護，竟未按時繳
    清相關款項，可見犯後態度不佳。被告將其犯罪所得約新臺
    幣(下同)40萬元，消費對象為銀樓、理容名店、電訊公司、
    KTV等奢侈消費，非日常生活消費，實不可原諒。又被告行
    為應為一罪一罰，應依數罪併罰處斷」等語。
三、按量刑之輕重，係事實審法院得依職權自由裁量之事項，茍
    已斟酌刑法第57條各款所列情狀而未逾越法定刑度，則不得
    遽指為違法；又刑罰之量定屬法院自由裁量之職權行使，但
    仍應審酌刑法第57條所列各款事由及一切情狀，為酌量輕重
    之標準，並非漫無限制，在同一犯罪事實與情節，如別無其
    他加重或減輕之原因，下級法院量定之刑，亦無過重或失輕
    之不當情形，則上級法院對於下級法院之職權行使，原則上
    應予尊重（最高法院72年臺上字第6696號判例、75年臺上字
    第7033號判例意旨參照）。經查，原審判決依具體個案認定
    事實，認被告犯行事證明確，依刑事訴訟法第449條第2項、
    第450條第1項、第454條第1項，刑法第2條第1項前段、第28
    條、第216條、第210條、第339條第1項、第2項、第339條之
    2第1項、第219條、修正前刑法第56條、第55條、第41條第1
    項前段，修正前罰金罰鍰提高標準條例第1條前段、現行法
    規所定貨幣單位折算新臺幣條例第2條，刑法施行法第1條之
    1第1項、第2項前段，中華民國九十六年罪犯減刑條例第2條
    第1項第3款、第7條、第9條，判處被告共同連續行使偽造私
    文書，足以生損害於他人，處有期徒刑壹年，減為有期徒刑
    陸月，如易科罰金，以銀元佰元即新臺幣玖佰元折算壹日
    ，如附表一「偽造署押」欄所示偽造之「何清波」署押均沒
    收，其法律適用及量刑均屬妥適。是檢察官據告訴人之所請
    ，認原審量刑過輕為由提起上訴，指摘原判決不當，即無理
    由。
四、又行為後法律有變更者，適用行為時之法律。但行為後之法
    律有利於行為人者，適用最有利於行為人之法律，刑法第2
    條第1項定有明文。查被告行為後，刑法及刑法施行法業於
    94年2月2日經總統以華總一義字第09400014901號令修正公
    布，並於95年7月1日施行。被告行為後新法雖已刪除連續犯
    之規定，此刪除固非犯罪構成要件之變更，惟顯已影響被告
    刑罰之法律效果，自屬法律有變更，經比較新、舊法結果，
    仍應適用舊法論以連續犯較有利於被告。原審依修正前刑法
    第56條連續犯之規定，論以被告本案犯行，並無違誤，檢察
    官據告訴人之所請，認原審未予被告本案犯行數罪併罰為由
    提起上訴，指摘原判決不當，亦無理由。
五、綜上所述，檢察官據告訴人之所請提起上訴，指摘原判決不
    當，為無理由，應予駁回。
據上論斷，應依刑事訴訟法第455條之1第1項、第3項、第373條
、第368條，判決如主文。
中    華    民    國   100    年    9     月    20    日
                  刑事第十庭  審判長法  官  張恩賜
                                    法  官  楊萬益
                                    法  官  劉正中
以上正本證明與原本無異。
不得上訴。
                                    書記官  黃英寬
中    華    民    國   100    年    9     月    20    日